臺灣高等法院臺中分院刑事判決　　　　 96年度上訴字第535號
上　訴　人
即　被　告　乙○○
選任辯護人　李振祥律師
上　訴　人
即　被　告　丙○○
選任辯護人　林春祥律師
上列上訴人等因違反毒品危害防制條例等案件，不服臺灣臺中地
方法院九十五年度訴字第三二六三號中華民國九十五年十二月二
十八日第一審判決（起訴案號：臺灣臺中地方法院檢察署九十五
年度偵字第一三六○一、一五七八四、一九四二二號），提起上
訴，本院判決如下：
    主  文
原判決關於乙○○販賣第二級毒品、違反商標法、及定應執行刑
部分，以及關於被告丙○○部分，均撤銷。
乙○○販賣第二級毒品，累犯，處有期徒刑捌年陸月；扣案如附
表１編號１所示之第二級毒品沒收銷燬之，如附表１編號４、５
所示之物均沒收。又連續明知為未得商標權人同意，於同一商品
，使用相同之註冊商標之商品而販賣，累犯，處有期徒刑伍月；
扣案如附表２所示仿冒商標商品均沒收。應執行有期徒刑捌年捌
月。扣案如附表１編號１所示之第二級毒品均沒收銷毀之，如附
表１編號４、５所示之物，及如附表２所示仿冒商標商品，均沒
收。
丙○○共同運輸第二級毒品，處有期徒刑柒年陸月；扣案如附表
１編號１所示之第二級毒品，均沒收銷毀之，如附表１編號５所
示之物均沒收。
    事  實
一、乙○○曾於民國（下同）九十二年間，因施用毒品案件，經
    臺灣臺中地方法院判處有期徒刑六月確定，並於九十三年七
    月十九日易科罰金執行完畢。
二、乙○○明知「３，４－亞甲基雙氧安非他命」（３，４－Ｍ
    ｅｔｈｙｌｅｎｅｄｉｏｘｙ－ａｍｐｈｅｔａｍｉｎｅ，
    以下簡稱ＭＤＡ，俗稱【搖頭丸】）業經公告列為毒品危害
    防制條例第二條第二項第一款之第二級毒品，不得販賣、運
    輸及持有，詎其因有施用第二級毒品ＭＤＡ之惡習，因而認
    識有在販賣第二級毒品ＭＤＡ之綽號「小陳」不詳姓名成年
    男子之後，竟萌生至台北縣向「小陳」購買第二級毒品ＭＤ
    Ａ再運輸至台中地區販售牟利之意圖，先以其持用之門號0
    000000000號行動電話與「小陳」聯絡，約定販入
    第二級毒品ＭＤＡ之交易地點，再於九十五年六月二十一日
    凌晨零時許，夥同有與乙○○要自購買地點運輸第二級毒品
    至台中市區之犯意聯絡之丙○○，自彰化市某處搭乘不詳姓
    名友人之自小客車北上，並於同日凌晨二時許，抵達台北縣
    三重市天台廣場附近某賓館，由乙○○以新台幣（下同）十
    五萬元之代價，向綽號「小陳」之不詳姓名成年男子販入第
    二級毒品ＭＤＡ共計九百八十七顆，欲運輸攜回台中之後，
    伺機以每顆二百五十元之代價販售給不特定人施用而藉以牟
    利；「小陳」同時交付磨成粉末狀之ＭＤＡ毒品一小包（驗
    前毛重○．五公克，驗後淨重○．二一公克，即調查局編號
    Ａ５）、ＭＤＡ毒品膠囊一小包（驗前毛重一．三五公克，
    驗後淨重○．三六公克，即調查局編號Ａ６）、第三級毒品
    愷他命「俗稱Ｋ他命」二小包（即調查局編號Ａ３、Ａ４，
    又就乙○○此部分被訴運輸、販賣第三級毒品之犯行部分，
    業經原審判決無罪確定）供乙○○施用（乙○○施用毒品部
    分，未經檢察官於本案起訴）。乙○○在取得上開第二級毒
    品ＭＤＡ共計九百八十七顆之時，先服用其中一顆ＭＤＡ試
    測其毒品純度，後再將剩餘之第二級毒品ＭＤＡ共計九百八
    十六顆（分裝成二大包，每包數量分別為四百九十顆及四百
    九十六顆，即調查局編號Ａ１、Ａ２、Ａ２－２）放置在丙
    ○○隨身攜帶之背包內，交由丙○○保管運輸；其餘要供己
    施用之毒品，則放入乙○○自己隨身攜帶之背包內；後並由
    乙○○出資購買和欣客運巴士車票二張，二人同時搭乘和欣
    客運巴士並利用不知情之和欣客運巴士司機，將上開第二級
    毒品ＭＤＡ運輸回台中。惟因警方經由實施通訊監察所得之
    資料，已認為乙○○及丙○○涉嫌販賣毒品並報由檢察官指
    揮偵查，且自九十五年六月二十日又開始跟監乙○○及丙○
    ○，後知乙○○、丙○○搭乘上開和欣客運巴士要返回台中
    市，檢察官乃指揮內政部警政署保安警察隊第三總隊第一大
    隊警員及行政院海岸巡防署海洋巡防總局第三海巡隊警員於
    同月二十一日上午六時許，在台中市○○區○○路和欣客運
    朝馬轉運站攔檢乙○○、丙○○，後並經乙○○、丙○○之
    同意實施搜索，而分別在丙○○隨身攜帶之背包內扣得上開
    第二級毒品ＭＤＡ二大包（共計九百八十六顆，即調查局編
    號Ａ１、Ａ２、Ａ２－２）、另自乙○○隨身攜帶之背包中
    扣得第二級毒品ＭＤＡ二小包（即調查局編號Ａ５、Ａ６）
    、第三級毒品愷他命二小包（即調查局編號Ａ３、Ａ４）、
    乙○○購買之和欣客運車票二張、乙○○所有用以與「小陳
    」聯絡用之0000000000號行動電話一支。
三、乙○○明知「ＧＵＣＣＩ固喜」、「ＰＩＡＧＥＴ伯爵」、
    「ＤＵＮＨＩＬＬ登喜路」、「ＰＲＡＤＡ普拉達」、「Ｂ
    ＵＲＢＥＲＲＹ布拉里」、「ＣＨＡＮＥＬ香奈兒」、「Ｌ
    Ｖ」、「ＢＡＬＬＹ」等商標名稱及圖案，分別係經義大利
    商「固喜歡固喜公司」、瑞士「瑞其蒙國際股份有限公司」
    、英國「奧佛雷旦喜股份有限公司」、盧森堡「普瑞得有限
    公司」、英國「布拜里公司」、瑞士「香奈兒股份有限公司
    」、法商「路易威登馬爾悌耶公司」、瑞士「巴蕾鞋廠股份
    有限公司」依法向我國經濟部中央標準局（現改制為智慧財
    產局）申請註冊取得商標專用權，核准使用於各種皮夾、服
    飾、眼鏡、靴鞋等商品，並為相關大眾所共知之著名商標，
    其等於商標專用期間內，享有禁止他人於相同或類似商品為
    相同或類似使用之排他性權利；亦明知如附表２所示之商品
    均係仿冒前開著名商標之產品；仍基於販賣仿冒商標商品之
    概括犯意，自九十四年四、五月間起，多次自大陸廣州地區
    輸入仿冒上開商標專用權人之商品，將商品放置於其承租之
    台中市○區○○路三七一號八樓之十九倉庫存放，供不特定
    人觀覽挑選，或持目錄至台中市酒店向不特定人兜售販賣，
    俟客人選中特定商品後，再至上開倉庫中調取，而以每件仿
    冒品售價約一千五百元至二千元不等之價格，連續販售仿冒
    商標商品。嗣於九十五年六月二十一日，其因上開毒品案件
    被警查獲，乙○○在有偵查犯罪權限之公務員發覺其另有違
    反商標法罪嫌前，乃向警方申告此部分之犯罪事實，並主動
    引導員警至其位於台中市○區○○路三七一號八樓之十九之
    上開倉庫，扣得如附表２所示之仿冒商標商品，進而接受裁
    判。
四、案經附表２所示之商標專用權人訴由內政部警政署保安警察
    隊第三總隊第一大隊報請及由行政院海岸巡防署海洋巡防總
    局第三海巡隊報請台灣台中地方法院檢察署檢察官偵查起訴
    。
    理  由
甲、證據能力之爭議部分：
一、本案上訴人即被告（以下簡稱為被告）乙○○、丙○○二人
    於警訊、偵訊之供述證據，就供述本人是否涉案部分，應依
    刑事訴訟法第一篇第九章「被告之訊問」相關規定，定其證
    據能力之有無。而就被告乙○○於警訊、偵訊供（證）述被
    告丙○○涉案部分，及被告丙○○於警訊、偵訊供（證）述
    被告乙○○涉案部分，各該供（證）述係屬「被告以外之人
    於審判外或審判內陳述」之性質，應依刑事訴訟法第一篇第
    十二章「證據」規定，定其證據能力。故就被告乙○○於警
    訊、偵訊供（證）述被告丙○○涉案部分，及被告丙○○於
    警訊、偵訊供（證）述被告乙○○涉案部分，應依證人之證
    據法則，就此部分之供（證）述有無合於傳聞法則例外之情
    形，而據以認定其證據能力；至於被告乙○○、丙○○供述
    本人是否涉案部分，應依據被告自白法則之相關規定，認定
    其證據能力，此部分應先予說明。
二、又被告之自白，非出於強暴、脅迫、利誘、詐欺、疲勞訊問
    、違法羈押或其他不正之方法，且與事實相符者，得為證據
    ，此於刑事訴訟法第一百五十六條第一項定有明文。本案被
    告乙○○雖於原審法院審理時，辯稱其在警訊及偵訊時，係
    因在車上吃了三顆ＭＤＡ，神智不清，才亂講有運輸及販賣
    第二級毒品云云；但被告乙○○於原審法院審理時，以證人
    身分具結後證稱：「警詢筆錄是出於我的自由意思、偵訊筆
    錄也沒有以強暴、脅迫或其他不正當方式為之」等語（見原
    審法院卷第八○、八一）；再者，被告乙○○於員警訊問完
    犯罪事實，再就訊問內容有無須要增刪之處，訊問被告乙○
    ○時，被告乙○○係供稱「沒有要增刪的，但對本案我知道
    自己錯了，而且主動配合警方將所有東西都提出查扣，因為
    我有一個小學一年級及一個幼稚園大班的兒子，而且我先生
    目前在監執行十個月，希望檢察官能先讓我回去照顧小孩，
    等他爸爸回來」等語（內政部警政署保安警察第三總隊第一
    大隊第三三七三號警卷第九頁）；其嗣並於偵訊時，就其販
    入第二級毒品ＭＤＡ之經過、販入價格等細節，為詳盡之供
    述，復再度表示：「這些東西都是我主動交出來的，希望我
    能回家照顧小孩，等我先生出監回家」等語（九十五年度偵
    字第一三六○一號偵卷第十至十二頁）。被告乙○○於本院
    審理時，對其警、偵訊供述之證據能力亦不再爭議，足見被
    告乙○○之警、偵訊供述，除無遭受以強暴、脅迫等不正方
    法訊問之情形外，且無在其因為施用毒品導致神智不清狀態
    而猶為訊問之情形。被告乙○○於原審法院審理時，以上開
    情詞辯稱其在警、偵訊所為之供述不具證據能力部分，為本
    院所不採。
三、又按被告以外之人（包括證人、鑑定人、告訴人、被害人及
    共同被告等）於檢察事務官、司法警察官或司法警察調查中
    所為之陳述，與審判中不符時，其先前之陳述具有較可信之
    特別情況，且為證明犯罪事實存否所必要者，得為證據，此
    於刑事訴訟法第一百五十九條之二定有明文。是以：
（一）本案證人即共同被告乙○○就被告丙○○被訴共同販賣第
      二級毒品ＭＤＡ之犯行，於警訊中所為之陳述，係屬被告
      以外之人於審判外所為之陳述，且就何人出資購買ＭＤＡ
      一節，其在警訊時之陳述與嗣後在原審法院及本院審理中
      之證述不符（其警訊中係供稱：「我拿現金十六萬元向小
      陳一次購得搖頭丸九百八十六顆，丙○○陪我北上是基於
      保護我的立場，沒有給他任何利益」；於原審法院及本院
      改證稱：「我們是一起北上要去買搖頭丸，約好一人出資
      一半」、「被查獲之第二級毒品是我們兩個人的」），其
      供述顯係證明被告丙○○有無共同販賣第二級毒品所必要
      ，本院認被告乙○○在警訊時因甫被查獲，記憶較為清處
      ，且尚未及考量所供對己之利害得失，外力干擾之影響較
      少，且參酌後述理由，認被告乙○○在警訊時所為之上開
      陳述，客觀上具有較可信之特別情況，且亦為證明被告丙
      ○○此部分犯罪事實之存否所必要，應具有證據能力。
（二）本件證人即共同被告丙○○就被告乙○○被訴運輸及販賣
      第二級毒品之犯行，於警訊中關於購買毒品之出資及購買
      之過程，與其嗣後在原審法院審理中之證述大致相符，則
      與上開刑事訴訟法第一百五十九條之二傳聞證據例外得採
      為證據之情形有異，應逕以證人即共同被告丙○○於原審
      法院具結後所為之證言，為本案認定犯罪事實之證據，是
      證人丙○○關於被告乙○○犯罪部分之警訊筆錄，無證據
      能力。
四、又按刑事訴訟法第一百五十八條之三規定：「證人、鑑定人
    依法應具結而未具結者，其證言或鑑定意見，不得作為證據
    」，其立法理由乃在擔保該證言或鑑定意見，係據實陳述或
    公正誠實之可信性，故未依法具結者，依證據絕對排除法則
    ，當然無證據能力，而不得作為證據。具有共犯關係之共同
    被告於被告案件中係屬證人，應依人證之調查程序，使其立
    於證人之地位，依同法第一百八十六條之規定，具結後而為
    陳述，其供述證據始有證據能力，此項規定，於檢察官偵查
    及審判中，均有其適用（最高法院九十五年度台上字第三九
    七九號判決意旨參照）。查本案被告乙○○、丙○○於偵查
    中供述自己犯罪部分，固屬於被告之自白，然其等所為關於
    另一被告涉案部分之陳述，則屬被告以外之人於審判外之陳
    述，檢察官於九十五年六月二十一日訊問時，均未依人證之
    調查程序，命其彼此立於證人之地位，依法具結，是其等所
    為不利於另一被告部分之陳述，無證據能力。
五、末按被告以外之人於審判外之陳述，雖不符刑事訴訟法第一
    百五十九條之一至第一百五十九條之四之規定，而經當事人
    於審判程序同意作為證據，法院審酌該言詞陳述或書面陳述
    作成時之情況，認為適當者，亦得為證據；另當事人、代理
    人或辯護人於法院調查證據時，知有第一百五十九條第一項
    不得為證據之情形，而未於言詞辯論終結前聲明異議者，視
    為有前項之同意，此於刑事訴訟法第一百五十九條之五分別
    定有明文。經查，本案被告二人及選任辯護人除上開說明部
    分外，就以下本院採為判斷依據之各項證據資料，均未表示
    爭執其證據能力，本院審酌該等言詞供述及書面作成時之情
    況，認並無不宜作為證據之情事，認自得採為認定事實之證
    據。
乙、被告乙○○、丙○○被訴販賣及運輸毒品部分
一、本案被告乙○○、丙○○雖均坦承警方確有於上開時間，在
    在台中市○○區○○路和欣客運朝馬轉運站經過其等同意警
    方實施搜索，而分別在被告丙○○隨身攜帶之背包內扣得上
    開第二級毒品ＭＤＡ二大包（共計九百八十六顆，即調查局
    編號Ａ１、Ａ２、Ａ２－２），及另自被告乙○○隨身攜帶
    之背包中扣得第二級毒品ＭＤＡ二小包（即調查局編號Ａ５
    、Ａ６），且同扣得被告乙○○所有之000000000
    0號行動電話一支之情事，但被告乙○○、丙○○均矢口否
    認伊等有何販賣或運輸第二級毒品之犯行。被告乙○○辯稱
    ：伊係與丙○○合資，約定一人出資一半，而以十五萬元之
    代價共同向「小陳」購入上開ＭＤＡ共計九百八十六顆，購
    入之目的係為供己施用，且因大量購買較為便宜，才與丙○
    ○合資一次購買上開數量之ＭＤＡ，伊為自己施用之目的而
    購入、持有，應不構成檢察官起訴之犯罪等語。被告丙○○
    則以：伊雖有陪同乙○○至台北玩，但不知乙○○要販賣毒
    品，乙○○購入的ＭＤＡ是她自己要施用的，其後伊與乙○
    ○搭乘客運由台北返回台中途中，雖有將背包借予乙○○裝
    入ＭＤＡ，但該背包始終在乙○○的視線與支配範圍之內，
    並在乙○○的控制之中，伊僅幫助乙○○持有，並無運輸毒
    品之犯意與行為，應不構成運輸第二級毒品罪，最多只是犯
    幫助持有第二級毒品罪而已，又伊在和欣客運朝馬站內被臨
    檢前，警員並不知伊持有第二級毒品ＭＤＡ，伊在警員尚未
    察覺伊之犯罪前，即向警方坦承背包之內放有第二級毒品Ｍ
    ＤＡ，亦符合自首要件，如所為構成犯罪，亦應依法減刑等
    情詞置辯。
二、惟就被告乙○○販賣第二級毒品部分，被告乙○○雖以前開
    情詞置辯，然查：
（一）本案被告乙○○在上開時、地被警查獲之後，其已分別於
      警、偵訊中供述：「警方查扣之搖頭丸全部都是向一位綽
      號叫小陳的男子購買，我是今（二十一）日凌晨以我的手
      機0000000000號與小陳之手機號碼00000
      00000聯絡購買毒品的」、「九十五年六月二十一日
      凌晨約二時許，我和丙○○一同前往台北縣三重市天台廣
      場的賓館客房內與【小陳】碰面，我並拿十六萬元（應係
      十五萬元之誤）向【小陳】一次購得搖頭丸九百八十六顆
      （應係九百八十七顆之誤）」、「（問：你購得的毒品是
      要作何用途？）答：因為我先生於今年五月一日被抓去關
      ，心情不好，對自己未來很茫然，所以當小陳跟我講這種
      東西（指毒品），所以我有考慮自己買回來賣」、「（問
      ：你本身有施用毒品的習慣嗎？）我只有拉Ｋ（施用Ｋ他
      命）的習慣，自觀察勒戒後就沒有再碰搖頭丸」（見內政
      部警政署保安警察隊第三總隊第一大隊警卷第一之三、一
      之四頁）、「（今天在警局製作之筆錄內容）實在」、「
      （問：你何時從何地運輸被查扣之毒品至台中？）答：我
      是去買，是今日凌晨二點多，在台北三重天台廣場跟小陳
      碰面，談好十六萬元（應係十五萬元之誤載，因以單價一
      百六十元計算，九百八十七顆之總價未逾十六萬元，如超
      過九百顆可以較低價格購得，被告乙○○不可能以十六萬
      元購買九百八十七顆ＭＤＡ，就此部分，應以被告乙○○
      嗣後供稱之十五萬元為可採）購買九百多顆，單價一顆以
      一百六十元計算，這是購買超過九百顆就可以用這價錢算
      ，過一、二小時後，我和丙○○在賓館房間內等，隔了約
      一、二個小時，『小陳』就抱了一包搖頭丸進來，現金當
      場拿給他，拿到後我們就離開賓館，我當時包包裝了啤酒
      ，所以我就把丙○○的包包拿過來，把搖頭丸裝入他包包
      再交給他，我們二人坐計程車到五股和欣客運站，再坐客
      運到台中朝馬站，這一路上裝搖頭丸的包包都是由丙○○
      背著」、「（問：你打算用多少錢單價帶回來賣？）答：
      用二百五十元」、「（問：丙○○出資多少？）答：丙○
      ○沒有出資，錢都是我的」、「我勒戒後只玩Ｋ他命」（
      見一三六○一號偵卷第十、十一頁）等語。依據被告乙○
      ○上開警、偵訊供述，上開第二級毒品ＭＤＡ共計九百八
      十七顆，係由其獨資以十五萬元之代價於九十五年六月二
      十一日凌晨二時許，在台北縣三重市天台廣場附近某賓館
      ，向綽號「小陳」之不詳姓名男子販入，並欲以每顆二百
      五十元之代價賣給他人施用，其語意甚明。核與證人即共
      同被告丙○○於原審法院具結證稱：「我們到台北搭乘計
      程車到天台廣場，小陳過來帶我們去一個包廂的地方，我
      們就在那裡等，過了不久，小陳的朋友就拿藥過來，買完
      搖頭丸就回台中」、「我看到乙○○吃一顆搖頭丸」等情
      相符（見原審法院卷第八四、八七頁）。以被告乙○○出
      資十五萬元購買第二級毒品ＭＤＡ共計九百八十七顆計算
      ，被告乙○○販入每顆ＭＤＡ之成本價為一百五十二元（
      小數點以下四捨五入），其欲以每顆二百五十元之價格賣
      給他人施用，自有厚利可圖，是其上開自白應與事實相符
      而可採信。
（二）被告乙○○嗣後自原審法院審理時，雖即翻異前詞，改辯
      稱：販入第二級毒品ＭＤＡ之資金十五萬元，係伊與被告
      丙○○合資，一人出一半云云。但此情不僅為被告丙○○
      所否認，且被告乙○○於原審法院審理時，係以證人身分
      證稱：「（檢察官問：為何丙○○拿的搖頭丸是由妳出資
      ？）答：事前我們有說我先出資，之後他回來會拿錢給我
      」、「（被告丙○○之辯護人張益隆律師問：給小陳的錢
      十五萬元，是你的？）證人乙○○答：是我先出的」、「
      （被告丙○○之辯護人張益隆律師問：你與丙○○何人較
      有錢？）答：丙○○家中很有錢」、「（審判長問：何時
      談好要一人出資一半？）證人乙○○答：我們於那二、三
      週內談好的」、「（審判長問：商討的時間如此長，為何
      丙○○不自己出錢？）證人乙○○答：那天丙○○還沒有
      給我錢，我就自己先出錢」、「（審判長問：是否是當天
      才說由你先出錢？）證人乙○○答：是的」、「（審判長
      問：有於約定丙○○何時將另一半的錢給你？）證人乙○
      ○答：無約定，因為平常丙○○都有信用，我想他會很快
      的將錢給我」、「（受命法官問：當天北上之前，是你與
      小陳接洽？）證人乙○○答：我與小陳接洽」、「（受命
      法官問：商討購買搖頭丸的期間，丙○○有無與小陳接洽
      ？）證人乙○○答：我們只有在台中凱悅與小陳接洽外，
      就是到被查獲當天北上購買搖頭丸的那一次，中間丙○○
      沒有與小陳直接接洽」等語（見原審法院卷宗第七九至八
      四之一頁）；以被告乙○○另有供述其配偶已入獄服刑，
      家中經濟狀況需由其負責之情形而言，購買第二級毒品Ｍ
      ＤＡ之資金十五萬元對被告乙○○並非小數目，如確有在
      二、三週之時間商談共同購買第二級毒品ＭＤＡ之情事，
      且被告丙○○之經濟狀況又較被告乙○○為佳，則豈有被
      告丙○○已一起前往購買上開第二級毒品ＭＤＡ，但卻又
      未支付分文之理？又如被告丙○○確係有與被告乙○○二
      人合資購買上開第二級毒品ＭＤＡ，被告乙○○販賣一半
      第二級毒品ＭＤＡ之犯罪情節，顯較販賣上開全部第二級
      毒品ＭＤＡ之犯罪情節為輕，此項有利被告乙○○之事實
      ，被告乙○○亦無隱匿而在警、偵訊中均不為供述之理。
      參酌上開各情，本院認被告乙○○事後改稱十五萬元係其
      與被告丙○○合資乙節，應係為配合其施用辯解之卸責之
      詞，應不足採信。就此部分，應以被告乙○○於警、偵訊
      中，自白上開第二級毒品ＭＤＡ共計九百八十七顆，均係
      由伊獨資以十五萬元販入，始與事實相符。
（三）被告乙○○又辯稱上開販入之第二級毒品ＭＤＡ共計九百
      八十七顆，係要供己施用云云，另被告乙○○於九十五年
      六月二十一日被警查獲當時，經警採集其尿液送請詮昕科
      技股份有限公司檢驗結果，有呈現第二級毒品ＭＤＡ及第
      三級毒品愷他命陽性反應，此情亦有濫用藥物尿液檢驗報
      告及真實姓名對照表各一件在卷可稽（見內政部警政署保
      安警察隊第三總隊第一大隊警卷第三五頁、一三六○一號
      偵卷第二三頁）。惟本案被告乙○○於警、偵訊中，即供
      述其自觀察、勒戒之後，就沒有再施用搖頭丸，並供述上
      開販入之第二級毒品ＭＤＡ共計九百八十七顆，係要販賣
      。被告乙○○嗣後改稱販入之第二級毒品ＭＤＡ共計九百
      八十七顆，係要供己施用，已與其在警、偵訊之供述不合
      。而被告乙○○既花費十五萬元購入上開大量之第二級毒
      品ＭＤＡ，其會自行施用以測試其毒性，此為情理之常，
      被告乙○○在被警查獲之前，亦確有施用其中一顆ＭＤＡ
      ，則其經警採集之尿液送驗結果，有呈現第二級毒品ＭＤ
      Ａ之陽性反應，此情亦屬當然，亦無從因此即認定被告乙
      ○○於被警查獲當時，有大量施用第二級毒品ＭＤＡ之情
      事。且本案經警查扣之如附表１所示第二級毒品ＭＤＡ，
      經送請內政部警政署刑事警察局鑑定，經依型態不同分別
      編號為Ａ１、Ａ２－１、Ａ２－２、Ａ５、Ａ６，其中Ａ
      １、Ａ２－１、Ａ２－２合計總淨重為２６６．７７公克
      （２６６．４７ｇ＋０．３０ｇ），含ＭＤＡ之純度為１
      ２．３％（指Ａ１、Ａ２－１）及９．９％（指Ａ２－２
      ），含ＭＤＡ之驗前總純質淨重約３３．１６公克（３３
      ．１０ｇ＋０．０６ｇ）（詳細檢驗結果見附表３），有
      該局九十五年八月九日刑鑑字第○九五○○九六六九○號
      鑑定書在卷可稽（見一三六○一號偵卷第二四至二六頁）
      。若依被告乙○○於原審辯稱：「若一次玩下來，可能會
      用到六、七顆搖頭丸」（見原審法院卷第八一頁）之吸食
      數量計算，需使用一百四十一次。再依Ｃｌａｒｋｅ'ｓ
　　　　Ａｎａｌｙｓｉｓｏｆ　Ｄｒｕｇｓ　ａｎｄ　Ｐｏｉ
      ｓｏｎｓ第三版記載：「ＭＤＭＡ一般使用劑量介於８０
      至２００毫克之間，常用劑量為１００至１５０毫克」，
      又Ｄｉｓｐｏｓｉｔｉｏｎ　ｏｆ　Ｔｏｘｉｃ　Ｄｒｕ
      ｇｓ　ａｎｄ　Ｃｈｅｍｉｃａｌｓ　ｉｎ　Ｍａｎ第五
      版記載「有十八歲女性施用ＭＤＭＡ約１５０毫克劑量後
      致死之案例」，有行政院衛生署管制藥品管理局九十三年
      九月十三日管檢字第○九三○○○八四○五號函在卷可參
      （見原審法院卷第六四頁），縱認上開文獻記載係以毒品
      之純質含量計算，被告乙○○所販入之第二級毒品數量亦
      需施用二百二十一次（３３．１６ｇ／０．１５ｇ＝２２
      １）始可能用罄。足證被告乙○○販入之數量亦遠超過其
      個人施用之合理數量，足資佐證其於警、偵訊中，供稱：
      「打算以一顆二百五十元之單價販出」之情，確為真實。
（四）毒品危害防制條例第四條第二項之販賣第二級毒品罪，不
      以販入後復行賣出為必要，祇要以營利為目的，而有販入
      或賣出二者其一之行為，即足構成。又認定犯罪事實所憑
      之證據，並不以直接證據為限，倘間接事實之本身，具有
      判斷直接事實存在之作用，亦有證據之機能，由間接事實
      為訴訟上之證明，而於通常一般人不致懷疑，而得確信其
      為真實之程度者，亦得為有罪之認定。被告乙○○雖否認
      其係意圖營利而販入該毒品，然而，被告乙○○一次購入
      超乎一般施用毒品者所持有之數量或正常使用量之毒品，
      倘其持有之毒品僅係供自己施用，理應無一次購入如此大
      量毒品之理由。而被告乙○○對於為何僅供自己施用，卻
      購入大量毒品，雖於原審法院辯稱：因其用量很大，一次
      購買價格較便宜，案發當時因販賣仿冒商品，月入十萬元
      云云。但被告乙○○販賣仿冒商標商品本屬犯罪行為，此
      部分所犯亦有可能會被隨時查獲，而需負擔民、刑責任，
      此部分販賣仿冒商品之犯罪所得，顯不可能會被被告乙○
      ○視為穩定之收入。且被告乙○○之夫林源益因毒品案件
      於九十五年五月間入監執行一節，業據被告乙○○多次供
      述。被告乙○○復一再供稱其有一名就讀小學一年級及另
      一名就讀幼稚園大班的兒子待伊扶養等語；縱使被告乙○
      ○因販賣仿冒商標商品犯罪所得不差，然於先生入監、尚
      有幼子待其撫養之情況下，謂其願意花費超過其月收入之
      鉅款購買遠超過施用毒品短期所需之施用量，亦非符合情
      理。而且被告乙○○如係為供己施用之目的而大量購入第
      二級毒品ＭＤＡ，以其配偶係因毒品案件入監執行，被告
      乙○○亦有施用毒品被移送觀察勒戒及被判處有期徒刑紀
      錄，被告乙○○顯不可能不知販賣毒品罪責之重，其要無
      仍在警、偵訊中，違反真實而為不利於己之販賣第二級毒
      品之供述之理。足證被告乙○○販入本案上開第二級毒品
      ＭＤＡ共計九百八十七顆，確係意圖營利而販入並擬伺機
      出售牟利無疑。
（五）綜上所述，本案被告乙○○就此部分販賣第二級毒品ＭＤ
      Ａ之犯行，其犯罪事證已甚明確，被告乙○○此部分之犯
      行堪以認定。
三、就被告乙○○被訴運輸第二級毒品部分，被告乙○○之選任
    辯護人雖另為被告乙○○辯護稱：被告乙○○係為供己施用
    之目的，而購買上開第二級毒品ＭＤＡ，並無運輸毒品之犯
    意，應不構成運輸第二級毒品罪等語。惟本案被告乙○○於
    九十五年六月二十一日凌晨二時許，在台北縣三重市天台廣
    場附近某賓館內，向綽號「小陳」者販入扣案如附表１所示
    第二級毒品ＭＤＡ後，搭乘和欣客運返回台中，於台中市○
    ○區○○路和欣客運朝馬轉運站為警查獲之事實，業據其於
    警、偵訊中供承不諱。而被告乙○○並非係為供己施用之目
    的，而購買上開第二級毒品ＭＤＡ，其理由亦如上述。按毒
    品危害防制條例第四條所稱之「運輸」毒品，係指轉運輸送
    而言，固不以國外輸入國內或國內輸出國外者為限，其在國
    內運送者，亦屬之，且不以為他人輸送為必要，即為自己輸
    送者，亦包括在內（最高法院九十四年台上字第六九一○號
    判決意旨參照）。又按禁煙禁毒治罪條例所稱之運輸，係就
    其行為而言，不以國外輸入國內或國內輸出國外為限，其在
    國內運送者，亦屬之，至零星夾帶或短途持送自得斟酌實際
    情形，依持有煙毒罪論科，司法院院解字第三五四一號解釋
    可資參照。又司法院院解字第三五四一號解釋係指無運輸或
    販賣之意圖單純持有煙毒者而言，並非謂凡零星夾帶或短途
    持送煙毒者，均不問其犯意如何概論以持有煙毒之罪，司法
    院院解字第三八五三號解釋亦可參照。倘有運輸之意思，在
    國內將毒品由某處搬運輸送至他處，即非零星夾帶或短途持
    送之單純持有，至所運送之毒品數量若干，運送之人有無收
    取報酬，起運與目的地所在是否跨越不同之行政地區，則非
    所問（最高法院九十四年度台上字第七二一六號判決意旨參
    照）。查本案被告乙○○於販入扣案第二級毒品ＭＤＡ後，
    以搭乘和欣客運之方式將ＭＤＡ自台北縣搬運輸送至台中市
    ，始為警查獲；依上開司法院解釋及判決意旨，縱使只有零
    星夾帶或短程持送，也需無運輸之意思，始不構成運輸毒品
    ；而本案被告乙○○於台北縣三重市販入ＭＤＡ後，當係基
    於搬運輸送之意將ＭＤＡ攜回台中市，以遂行其販賣之意圖
    ，其顯有運輸之意無疑，況依如附表１所示扣得之第二級毒
    品ＭＤＡ數量，顯非僅是零星夾帶，被告乙○○搬運之路程
    亦非僅是短途持送，其行為當已構成運輸毒品。此外，並有
    被告乙○○出資購買之和欣客運車票二張扣案可為佐證，是
    被告乙○○運輸第二級毒品之犯行，亦堪認定。
四、被告丙○○雖以上開情詞，否認其有觸犯運輸第二級毒品之
    犯行，第查：
（一）本案被告丙○○於警訊時，已供稱：「因為我陪同我朋友
      上台北，接了一批搖頭丸，受朋友乙○○之託，將搖頭丸
      放在我的包包裡，在台中市○○路和欣客運前遭警方臨檢
      逮捕」、「（此次北上目的是）陪乙○○接搖頭丸」等語
      （見內政部警政署保安警察第三總隊第一大隊警卷第二之
      二頁）；復於偵訊時供稱：「凌晨二點到達台北，在三重
      天台廣場樓上的一間包廂內，類似套房，（乙○○）跟一
      個我不認識的人買，她花了十五萬元購買，．．．．．．
      價格是乙○○跟我講的，我們在那邊等，賣她的那個朋友
      用塑膠袋裝了二包，．．．．．．因她的包包放不下，把
      我包包拿去裝搖頭丸」之情（見一三六○一號偵卷第一三
      頁）。雖被告丙○○於偵訊時，即另辯稱：「當時包包由
      乙○○帶著，她跟我借去裝東西，在車上時包包由她管，
      到我下車時才由我背包包下車，就被查獲了」等語，此後
      在原審法院及本院審理時，亦以上開情詞置辯。但被告乙
      ○○於原審法院及本院審理以證人之身分證述時，均否認
      其在車上有保管被告丙○○之背包；且並於原審法院審理
      時，具結證稱：「交付價金時，丙○○都有看到，整個交
      易過程，丙○○都有看到，拿到搖頭丸後，我先拿起來吃
      ，丙○○看我吃完搖頭丸後，就說東西放他包包，從台北
      到台中期間，搖頭丸都在丙○○包包內」等情（見原審法
      院卷第七五、七六頁）。查本案被告乙○○此次到台北之
      目的，既係要販入上開大量之第二級毒品ＭＤＡ，而依據
      警卷照片顯示，上開販入之第二級毒品ＭＤＡ僅係以透明
      之塑膠袋包裝，他人一視即明，自需放入背包掩人耳目，
      若非被告丙○○陪同北上之目的，即係要以其攜帶之背包
      運輸上開第二級毒品ＭＤＡ，被告乙○○豈會攜帶放入啤
      酒即無法藏放上開第二級毒品ＭＤＡ之背包？另被告乙○
      ○於警、偵訊中，尚均誤述販入價金，而被告丙○○卻能
      自始即正確供述被告乙○○係以十五萬元販入上開第二級
      毒品ＭＤＡ；且本案被告丙○○與被告乙○○深夜北上，
      取得上開第二級毒品ＭＤＡ之後，二人即搭乘客運巴士連
      夜趕回台中，縱使被告丙○○另又有與友人見面，但以目
      前行動電話通訊之方便，謂被告丙○○會為此見面而於深
      夜專程北上，亦與情理有違；參酌上開各情，被告丙○○
      辯稱其係陪同被告乙○○到台北玩，不知被告乙○○要販
      賣毒品云云，尚難採信。再以被告乙○○購入上開ＭＤＡ
      之數量，被告丙○○辯稱其係認為乙○○要供自己施用云
      云，以及被告乙○○在本院審理時，以證人身分證稱：上
      開第二級毒品ＭＤＡ是要供己施用，丙○○不知伊要販賣
      云云，均非可信。另藏放上開第二級毒品ＭＤＡ之背包既
      係被告丙○○所有，並由其隨身攜帶，自係在被告丙○○
      之持有之中。縱使被告丙○○在車上之座位與被告乙○○
      之座位很近，為被告乙○○視線所及，亦不能因此而否定
      被告丙○○持有並運輸上開第二級毒品ＭＤＡ之犯罪事實
      。被告丙○○上開所辯，均非可採。
（二）被告丙○○雖又辯稱：伊在和欣客運朝馬站內被臨檢之時
      ，在警員並不知伊持有第二級毒品ＭＤＡ等犯罪之前，即
      向警方坦承背包之內放有第二級毒品ＭＤＡ，而符合自首
      規定等語。惟依據內政部警政署保安警察隊第三總隊第一
      大隊刑事案件報告書，本案係經檢察官之指揮而查獲。且
      亦有參與查獲本案之警員丁○○，在本院審理時，亦證稱
      ：「因為這個案件是台中地檢署良股檢察官指揮我們已經
      有五、六個月，在查獲之前我們就因為監聽懷疑乙○○、
      丙○○二個人有販賣毒品，所以當天盤查被告乙○○、丙
      ○○二個人」、「我們依據通訊監察是懷疑，再去盤查」
      、「我們從通訊監察裡面，從六月二十日就開始跟監」、
      「因為通訊裡面他們都是講術語與代號，我們只是懷疑，
      後來是攔查以後才確定」、「（問：術語跟代號是否是違
      禁品的代號？）都知道，但是後來有些新的術語，從他們
      的講話口氣可以知道」、「之前的通訊監察及譯文裡面，
      我們主要監控電話是乙○○的電話裡面有一些中、下游的
      人向他買過，被告丙○○部分是他經常跟被告乙○○一起
      出門」等語（見本院卷宗第一三五至一三六頁）。依據證
      人丁○○之證詞，本案警方早已經由實施通訊監察，由被
      告乙○○之通聯內容，及經由實際跟監等客觀事證，而認
      定被告乙○○及丙○○涉嫌販賣毒品，且認定其等涉嫌販
      入毒品搭乘巴士運回台中市，才會在其等二人所搭乘之客
      運巴士返回台中市之時，經由檢察官之指揮，及時在台中
      市○○區○○路和欣客運朝馬轉運站攔檢被告乙○○及丙
      ○○，而查獲本案。則縱使被告丙○○在警員對其實施搜
      索之時，有將其背包打開並承認持有上開第二級毒品ＭＤ
      Ａ，所為亦與刑法自首之規定並不相當。被告丙○○此部
      分所辯，亦非可採。
五、本案被告乙○○及丙○○上開所犯，復有被告二人被警查獲
    當時之照片六張（同上警卷第三○至三二頁）在卷可稽，及
    有上開扣案第二級毒品ＭＤＡ之鑑定報告（詳如前述）在卷
    可憑。事證明確，被告乙○○及被告丙○○之犯行，均堪以
    認定。
六、不另為被告乙○○及丙○○無罪諭知部分：
（一）本案公訴意旨另以：被告乙○○明知ＭＤＡ係毒品危害防
      制條例第二條所管制之第二級毒品，不得運輸、販賣，乙
      ○○竟意圖營利，基於販賣及運輸第二級毒品之概括犯意
      ，於九十五年六月中旬某日，在台北市某處，向綽號「小
      陳」男子，以每顆二百元之價格，販入第二級毒品ＭＤＡ
      十五顆，再運輸回台中上址住處後，再於其後某日，在台
      中時尚ＰＵＢ，以每顆ＭＤＡ二百五十元之價格，出售予
      不詳姓名之人，而運輸、販賣第二級毒品ＭＤＡ，因認被
      告乙○○此部分所為，亦另涉犯毒品危害防制條例第四條
      第二項之運輸、販賣第二級毒品罪嫌。惟按犯罪事實應依
      證據認定之，無證據不得認定犯罪事實，又不能證明被告
      犯罪或其行為不罰者，應諭知無罪之判決，刑事訴訟法第
      一百五十四條第二項、第三百零一條第一項分別定有明文
      。再事實之認定，應憑證據，如未能發現相當之證據，或
      證據不足以證明，自不能以推測或擬制之方法，以為裁判
      基礎（最高法院四十年台上字第八六號判例參照）。又被
      告之自白不能作為有罪判決之唯一證據，仍應調查其他必
      要之證據，以察其是否與事實相符，刑事訴訟法第一百五
      十六條第二項亦有明文規定。所謂應調查其他必要之證據
      者，並不侷限於此項自白確定出於任意性而已，尤重在其
      有補強證據以擔保被告自白之真實性，亦即以補強證據之
      存在，藉以限制合法自白在證據上之價值，俾發現實質上
      之真實；故即使被告之自白出於任意性，然若別無其他補
      強證據足以擔保其自白確與犯罪實相符者，該「自白」仍
      非刑事訴訟法上得據之為認定被告犯罪事實之證據；且刑
      事訴訟法上所謂認定犯罪事實之證據，係指足以認定被告
      確有犯罪行為之積極證據而言，該項證據自須適合於被告
      犯罪事實之認定，始得採為斷罪資料，如未能發現相當證
      據或積極證據不足為不利於被告事實之認定時，自不能以
      推測或擬制之方法，以為裁判基礎，即應為有利於被告之
      認定，更不必有何有利之證據（參見最高法院二十九年上
      字第三一○五號、四十年台上字第八六號、三十年上字第
      八一六號判例）。經查，本案公訴人指訴被告乙○○涉有
      此部分運輸、販賣第二級毒品之罪嫌，係以其在警、偵訊
      中之自白為主要論據。惟查，公訴人就此部分所指訴之犯
      行，除被告乙○○上開自白之外，並無其他證據可為佐證
      ，且就有關其他販賣之時間、對象、個別數量等犯罪構成
      要件之事實，亦無旁證可佐。嗣被告乙○○自原審法院審
      理時，即已又否認此部分犯行。另就經警查扣之附表１編
      號２、３所示之第二級毒品（係在被告乙○○之背包查獲
      ），警訊誤為Ｋ他命，而偵訊時檢察官未對此部分毒品之
      用途訊問被告乙○○，而　被告乙○○在原審法院審理時
      ，即已辯稱此係「小陳」送其施用之毒品。就此部分，本
      案經警查扣之附表１編號１所示之ＭＤＡ均為顆粒狀，其
      外觀與附表１編號２、３所示之ＭＤＡ均成粉狀（部分裝
      入膠囊）不同。如被告乙○○係為賣出而同時向「小陳」
      販入，應以同均購入附表１編號１所示顆粒狀之ＭＤＡ為
      常，且本案共同被告丙○○亦未就附表１編號２、３所示
      之ＭＤＡ，指證被告乙○○有販賣此部分ＭＤＡ之犯行，
      本案自難僅憑被告乙○○於警詢及偵訊時之自白，而就此
      部分為不利於被告乙○○之認定。是本案被告乙○○除犯
      罪事實欄所示於九十五年六月二十一日販入扣案如附表１
      編號１所示ＭＤＡ，將之運輸至台中，未及販出即遭查獲
      之犯行外，有關公訴意旨所指其餘運輸、販賣ＭＤＡ部分
      ，因檢察官所提出之證據仍有未足，犯罪事實是否發生，
      即存有合理之懷疑，亦即依現有之證據，尚無從認定被告
      乙○○又有此部分之犯罪。此外，複查無其他積極證據足
      資證明被告乙○○尚有此部分被訴販賣、運輸第二級毒品
      之犯行，則就此部分即屬不能證明被告乙○○犯罪，茲因
      公訴人認此部分與被告乙○○上開經本院論處罪刑部分，
      有修正前刑法連續犯之裁判上一罪關係，爰不就此部分另
      為被告乙○○無罪之諭知，併予敘明。
（二）公訴意旨另以：被告丙○○與被告乙○○合資共十五萬元
      ，於上開時、地向「小陳」購入第二級毒品ＭＤＡ近一千
      顆，因認被告丙○○另涉犯毒品危害防制條例第四條第二
      項之販賣第二級毒品罪嫌。公訴人認定被告丙○○有上開
      犯行，係以證人即共同被告乙○○於本院證述其與丙○○
      合資，及「小陳」交付ＭＤＡ之過程中，被告丙○○全程
      在場等為主要論據。訊據被告丙○○堅詞否認有何販賣第
      二級毒品ＭＤＡ之犯行，並以前詞置辯。經查：向「小陳
      」者販入扣案如附表１編號１至３所示第二級毒品ＭＤＡ
      之十五萬元，係被告乙○○一人獨資等情，業經本院認定
      如上所述，且證人乙○○亦於警訊中供稱：「我拿現金十
      六萬元（應係十五萬元）向小陳一次購得搖頭丸九百八
      十六顆（應係九百八十七顆），丙○○陪我北上是基於保
      護我的立場，沒有給他任何利益」等語，則被告丙○○並
      無出資販入ＭＤＡ一節，即堪認定。按所謂販賣毒品罪，
      雖不以販入之後復行賣出為構成要件，然仍須以營利之意
      圖為販入行為，被告丙○○並未出資販入ＭＤＡ，縱其於
      被告乙○○販入ＭＤＡ時全程在場，仍無從以單純在場行
      為，認定被告丙○○有共同販入ＭＤＡ以營利之行為。此
      外，本院復查無積極確切證據可資證明被告丙○○有公訴
      人所指販賣第二級毒品ＭＤＡ之犯行，此部分犯罪不能證
      明。惟因公訴人認此部分販賣毒品犯行，與上開認定運輸
      第二級毒品有罪部分有牽連犯之裁判上一罪關係，此部分
      爰不另為無罪之諭知。
丙、被告乙○○被訴違反商標法部分
    本案被告乙○○此部分犯罪事實，業據被告乙○○迭於警、
    偵訊中，及於原審法院及本院審理時，均坦承不諱，核與告
    訴代理人賴麗玉、周桂岑於警訊中指訴之情節相符，並有商
    品鑑定證明書三紙（內政部警政署保安警察第三總隊第一大
    隊第四五二八號警卷第二○、三○、四六頁）、查扣物品市
    值估價表二份（同上警卷第二一、四五頁）、如附表２所示
    各該商標專用權人之商標圖樣註冊證在卷可稽，及有附表２
    所示仿冒商標商品扣案可資佐證，足見被告乙○○前開自白
    與事實相符，應堪採信。被告乙○○此部分違反商標法之犯
    行，應足認定。
丁、論罪科刑部分
一、被告乙○○、丙○○違反毒品危害防制條例部分：按販賣毒
    品罪，並不以販入之後復行賣出為構成要件，行為人若係以
    營利為目的而非法販入，或賣出，有一於此，其罪即已成立
    。又按毒品危害防制條例之運輸毒品罪，亦不以運輸他人所
    有或持有之毒品為限，即為自己運輸者亦包括在內，故不論
    運輸人係為他人運輸或為自己運輸，均應成立運輸毒品罪。
    本案被告乙○○意圖營利，自台北縣三重市販入第二級毒品
    ＭＤＡ運回台中，欲販售予不特定人牟利，核其上開所為，
    係犯毒品危害防制條例第四條第二項之販賣第二級毒品罪、
    運輸第二級毒品罪。被告丙○○所為，則係犯毒品危害防制
    條例第四條第二項之運輸第二級毒品罪。至於被告乙○○為
    運輸、販賣第二級毒品ＭＤＡ而持有第二級毒品ＭＤＡ之低
    度行為，及被告丙○○運輸第二級毒品ＭＤＡ而持有第二級
    毒品ＭＤＡ之低度行為，均已被其後販賣或運輸之高度行為
    所吸收，均不另論罪。又被告二人就運輸第二級毒品部分，
    有犯意聯絡及行為分擔，均為共同正犯（此部分利用不知情
    之成年司機運輸部分，並為間接正犯）。又被告乙○○行為
    後，九十五年七月一日施行之刑法雖已廢除原刑法第五十五
    條牽連犯之規定，但本案被告乙○○所犯上開販賣第二級毒
    品罪及運輸第二級毒品罪之間，有方法、結果之牽連關係，
    依據修正前即行為時刑法第五十五條牽連犯之規定，應從一
    重之販賣第二級毒品罪處斷，而修正後之刑法既已刪除牽連
    犯之規定，則依據裁判時法，被告乙○○所犯上開二罪即應
    分論併罰。比較新、舊法之規定，修正後之規定並非較有利
    於被告乙○○，則依據刑法第二條第一項前段之規定，本案
    被告乙○○所犯上開販賣第二級毒品罪及運輸第二級毒品罪
    之間，即應依據修正前刑法第五十五條牽連犯之規定，從一
    重之販賣第二級毒品罪處斷。又被告乙○○曾於九十二年間
    ，因施用毒品案件，經臺灣臺中地方法院判處有期徒刑六月
    確定，並於九十三年七月十九日易科罰金執行完畢，此情有
    臺灣臺中地方法院檢察署刑案資料查註紀錄表及本院被告全
    國前案紀錄表在卷可稽。被告乙○○在受此有期徒刑之執行
    完畢後，五年之內再因故意而犯上開法定刑為有期徒刑以上
    之販賣第二級毒品罪，無論依據修正前後刑法第四十七條之
    規定，均構成累犯，並無有利或不利之情形，應逕依刑法第
    四十七條第一項累犯之規定加重其刑（但法定刑為無期徒刑
    部分，依法不得加重）。扣案如附表１編號１所示之ＭＤＡ
    ，為第二級毒品，其包裝袋因與毒品無法析離，應整體視為
    毒品，均應依毒品危害防制條例第十八條第一項前段之規定
    ，宣告沒收銷燬之；至於送驗時所耗損之毒品既已滅失，另
    被告乙○○施用之一顆亦已滅失，爰不另為沒收銷燬之諭知
    ，附此敘明。又附表１編號４所示之乙○○所有門號000
    0000000號行動電話一支（不含ＳＩＭ卡，蓋因依電
    信公司一般定型化契約之約定，其門號ＳＩＭ卡之所有權仍
    屬於電信公司本身，申請人僅因承租而取得使用權，故上開
    ＳＩＭ卡並非被告乙○○所有，自不得併予宣告沒收），係
    供販賣毒品聯絡所用之物，附表１編號５所示和欣客運車票
    二張，係供運輸毒品之用，均應依同條例第十九條第一項前
    段規定，宣告沒收。至其餘扣案之夾鍊袋一大包、磅秤一台
    、行動電話三支（門號分別為0000000000號、0
    000000000號、0000000000號）均無證
    據認係供本件販賣、運輸第二級毒品罪之用，爰均不為沒收
    之諭知，併予敘明。又扣案之附表１編號２、３所示之ＭＤ
    Ａ，雖為第二級毒品，但此係供被告乙○○施用之毒品，既
    未經公訴人於本案起訴，本院自無從於本案宣告沒收。
二、被告乙○○被訴違反商標法部分：核被告乙○○此部分所為
    ，係犯商標法第八十二條之販賣仿冒商標商品罪。至其公開
    陳列、輸入仿冒商標商品之行為，均被販賣仿冒商標商品之
    犯行所吸收，而不另論罪。其同時販賣侵害不同商標之商品
    ，而侵害多數不同法益，係一行為觸犯數罪名之想像競合犯
    ，依據刑法第五十五條想像競合犯之規定，仍應從一重依上
    開販賣仿冒商標商品一罪處斷。又被告乙○○行為後，九十
    五年七月一日施行之刑法雖已廢除原刑法第五十六條連續犯
    之規定，但被告乙○○多次販賣仿冒商標商品之犯行，其犯
    罪時間密接，犯罪構成要件相同，顯係基於概括之犯意反覆
    而為，應合於連續犯之規定，而應論以一罪。雖依據修正前
    刑法第五十六條連續犯之規定，得加重其刑至二分之一，但
    如不適用修正前刑法第五十六條連續犯之規定，被告乙○○
    此部分所犯即應依照其行為次數個別論罪，後再分論併罰，
    並依法定其應執行刑。比較上開新、舊法律規定，自以適用
    修正前刑法第五十六條連續犯之規定，較有利於被告乙○○
    ，則依據刑法第二條第一項前段之規定，被告乙○○上開多
    次販賣仿冒商標商品之犯行，仍應依據修正前刑法第五十六
    條連續犯之規定，論以一罪並加重其刑。又被告乙○○曾於
    九十二年間，因施用毒品案件，經臺灣臺中地方法院判處有
    期徒刑六月確定，並於九十三年七月十九日易科罰金執行完
    畢，此情有臺灣臺中地方法院檢察署刑案資料查註紀錄表及
    本院被告全國前案紀錄表在卷可稽。被告乙○○在受此有期
    徒刑之執行完畢後，五年之內再因故意而犯上開法定刑為有
    期徒刑以上之販賣仿冒商標商品罪，無論依據修正前後刑法
    第四十七條之規定，均構成累犯，並無有利或不利之情形，
    應逕依刑法第四十七條第一項累犯之規定加重其刑。又本案
    被告乙○○係在其上開違反毒品危害防制條例之犯行被警查
    獲之後，在有偵查犯罪權限之機關或公務員尚未發覺其上開
    違反商標法之犯行之前，主動向警方申告此部分之犯罪事實
    ，並主動引導員警至其放置仿冒商標商品之倉庫實施搜索，
    進而接受裁判，此部分事實除有被告乙○○之警訊筆錄在卷
    可據外，並係公訴人所是認之事實。被告乙○○既又接受審
    判，自與刑法自首之規定相符。查修正前刑法第六十二條前
    段之規定，合於自首規定即應減輕其刑，但依據九十五年七
    月一日施行之刑法第六十二條前段規定，自首係得減輕其刑
    ，比較上開新、舊法律規定，自以適用修正前刑法第六十二
    條前段之規定，較有利於被告乙○○，則依據刑法第二條第
    一項前段之規定，被告乙○○上開販賣仿冒商標商品之犯行
    ，仍應依據修正前刑法第六十二條前段之規定，減輕其刑。
    被告乙○○同有刑罰加重及減輕事由，並依法先加後減之。
    另扣案之附表２所示之仿冒商標物品，均應依商標法第八十
    三條之規定宣告沒收。
三、被告乙○○所犯販賣第二級毒品罪及販賣仿冒商標商品罪，
    其犯意個別，犯罪構成要件不同，應予分論併罰（就此部分
    ，九十五年七月一日施行之刑法第五十一條關於定應執行刑
    之規定已經修正，被告乙○○行為時之修正前刑法第五十一
    條第五款係規定「宣告多數有期徒刑者，於各刑中之最長期
    以上，各刑合併之刑期以下，定其刑期。但不得逾二十年」
    ，修正後刑法第五十一條第五款則規定「宣告多數有期徒刑
    者，於各刑中之最長期以上，各刑合併之刑期以下，定其刑
    期。但不得逾三十年」，比較上開修正前、後合併定有期徒
    刑執行刑之標準，以修正前刑法第五十一條第五款之規定較
    有利於被告乙○○，則依據刑法第二條第一項前段之規定，
    本案仍應適用修正前刑法第五十一條第五款之規定，對被告
    乙○○所犯二罪被判處之有期徒刑，依法定其應執行刑。
戊、原審判決就被告乙○○、丙○○上開所犯予以論罪科刑，固
    屬有見，惟本案被告乙○○並未販賣即運輸附表１編號２、
    ３所示之第二級毒品，原審判決亦認定附表１編號２、３所
    示之第二級毒品係「小陳」轉讓給被告乙○○施用之毒品，
    此部分第二級毒品亦與被告丙○○無關，又被告乙○○被警
    查扣之附表１編號４所示行動電話僅供被告乙○○販賣第二
    級毒品之用，與被告丙○○運輸第二級毒品無關，詎原審判
    決均對被告乙○○、丙○○宣告將附表１編號２、３所示之
    第二級毒品均沒收銷毀，又對被告丙○○宣告將附表１編號
    ４所示行動電話宣告沒收，以上均有未合；另外，原審判決
    於犯罪事實欄已認定被告乙○○販賣仿冒商標商品罪部分，
    有自首之事實，但於理由欄並未敘明應依法減輕其刑，此部
    分亦有未洽。是本案被告乙○○上訴指摘原審判決未就其販
    賣仿冒商標商品罪部分，依法減輕其刑，此部分之上訴為有
    理由；另就被告乙○○販賣第二級毒品罪部分，及關於被告
    丙○○部分，其等二人上訴分別否認有販賣或運輸第二級毒
    品罪之犯行，其等二人就此部分之上訴雖無理由，但原審判
    決就此部分既有上開可議之處，仍屬無可維持，自應由本院
    將原判決關於被告乙○○販賣第二級毒品、違反商標法、及
    定應執行刑部分，以及關於被告丙○○部分，均予以撤銷改
    判。爰審酌被告乙○○、丙○○之品行、其等二人分別販賣
    或運輸第二級毒品之數量、分擔角色、所為對國民健康所生
    潛在危害、及被告乙○○販賣仿冒商標商品之犯罪情節與對
    被害人所生危害、以及被告二人犯罪後之態度等一切犯罪情
    狀，各量處其等之刑分別如主文第二、三項所示，並就被告
    乙○○部分，依法定其應執行之刑。扣案如附表１編號１所
    示之第二級毒品，並依法宣告沒收銷燬之；至如附表１編號
    ４、５所示之物，及附表２所示之仿冒商標商品，亦均依法
    沒收如主文第二、三項所示。
己、據上論斷，應依刑事訴訟法第三百六十九條第一項前段、第
    三百六十四條、第二百九十九條第一項前段、毒品危害防制
    條例第四條第二項、第十八條第一項前段、第十九條第一項
    ，商標法第八十二條、第八十三條，刑法第二條第一項前段
    、第十一條、刑法第二十八條、修正前刑法第五十六條、第
    五十五條、刑法第四十七條、修正前刑法第六十二條前段、
    第五十一條第五款，判決如主文。
本案經檢察官甲○○到庭執行職務。
中　　華　　民　　國　　96　　年　　5 　　月　　16　　日
            刑事第三庭    審判長法　官　王  增  瑜
                                法　官  梁  堯  銘
                                法　官  廖  柏  基
上列正本證明與原本無異。
乙○○違反商標法部分，不得上訴。
其餘部分，均得上訴。
如不服本判決應於收受送達後十日內向本院提出上訴書狀，其未
述上訴之理由者並得於提起上訴後十日內向本院補提理由書（
須按他造當事人之人數附繕本）。
                                書記官  王  麗  英
中　　華　　民　　國　　96　　年　　5 　　月　　16　　日
附錄論罪法條：
毒品危害防制條例第四條第二項：
製造、運輸、販賣第二級毒品者，處無期徒刑或七年以上有期徒
刑，得併科新臺幣七百萬元以下罰金。
商標法第八十二條
明知為前條商品而販賣、意圖販賣而陳列、輸出或輸入者，處一
年以下有期徒刑、拘役或科或併科新臺幣五萬元以下罰金。
